---
title: "Proyecto Docente"
subtitle: "Dirección Comercial"
author: "Mónica Cortiñas"
date: "`r format(Sys.time(), '%B %d, %Y')`"
header-includes: 
      \usepackage[table]{xcolor} 
output:
  tufte::tufte_book:
    latex_engine: xelatex
    includes:
      in_header: latex/latex_preambulo.tex
  tufte::tufte_handout:
    latex_engine: xelatex
  tufte::tufte_html: default
link-citations: yes
bibliography: "D:/Dropbox/2_ Investigacion/4_Referencias/library.bib"
csl: bib/spanish-journal-of-marketing-esic.csl


---

```{r setup, include=FALSE}
library(tufte)
# invalidate cache when the tufte version changes
knitr::opts_chunk$set(tidy = FALSE, cache.extra = packageVersion('tufte'))
options(htmltools.dir.version = FALSE)



```


`r newthought('Proyecto Docente')` que se presenta al Concursos de acceso al Cuerpo de Profesores Titulares de Universidad, en el Área de Conocimiento de Comercialización e Investigación de Mercados^[Boletín Oficial del Estado de 21 de Septiembre de 2018].  

Este Proyecto Docente ha sido defendido en la Universidad Pública de Navarra el tal del tal j chfgsjfmcg,hjm<gfa,fj<eh,KG


\tableofcontents

\cleardoublepage   
<!--  \clearpage -->
\section{Prólogo}


```{r child = 'texts/prologo.Rmd'}
```
\cleardoublepage   

\listoffigures

\addcontentsline{toc}{section}{Índice de Figuras}

\cleardoublepage   

\listoftables

\addcontentsline{toc}{section}{Índice de Tablas}

\cleardoublepage   

\pagenumbering{arabic}


\FloatBarrier
```{r child = 'texts/capitulo01.Rmd'}
```

\FloatBarrier

```{r child = 'texts/capitulo02.Rmd'}
```

\FloatBarrier
\cleardoublepage   

# Bibliografía
